【裁判字號】    97,訴,2717
【裁判日期】    970827
【裁判案由】    毒品危害防制條例
【裁判全文】
臺灣板橋地方法院刑事判決              97年度訴字第2717號
公  訴  人  臺灣板橋地方法院檢察署檢察官
被      告  甲○○
上列被告因違反毒品危害防制條例案件，經檢察官提起公訴（97
年度毒偵字第3284號），被告於本院準備程序中就被訴之事實為
有罪之陳述，經本院合議庭裁定由受命法官獨任進行簡式審判程
序審理，判決如下：
    主  文
甲○○施用第一級毒品，累犯，處有期徒刑捌月。又施用第二級
毒品，累犯，處有期徒刑肆月。應執行有期徒刑拾月。
    事實及理由
壹、程序方面
    刑事訴訟法第二百七十三條之一第一項規定除被告所犯為死
    刑、無期徒刑、最輕本刑為三年以上有期徒刑之罪或高等法
    院管轄第一審案件者外，於審判期日前之程序進行中，被告
    先就被訴事實為有罪之陳述時，審判長得告知被告簡式審判
    程序之旨，並聽取當事人、代理人、辯護人及輔佐人之意見
    後，裁定進行簡式審判程序。查本案被告甲○○被訴違反毒
    品危害防制條例案件，非前開不得進行簡式審判程序之案件
    ，經被告於本院審理時就被訴之事實為有罪之陳述，且經本
    院告知被告簡式審判程序之旨，聽取被告及檢察官之意見後
    ，爰依刑事訴訟法第二百七十三條之一第一項規定裁定改依
    簡式審判程序審判之，先予敘明。
貳、實體方面
一、本件犯罪事實：
  (一)甲○○前因施用毒品案件，經本院以八十八年度毒聲字第三
    二八一號裁定令入勒戒處所觀察、勒戒後，認無繼續施用毒
    品之傾向，經臺灣板橋地方法院檢察署檢察官以八十八年度
    偵字第一三四○三號為不起訴處分確定；復因施用毒品案件
    ，經本院以九十二年度毒聲字第一六六四號裁定令入勒戒處
    所觀察、勒戒後，認無繼續施用毒品之傾向，於九十二年八
    月二十九日執行完畢釋放出所，並經臺灣板橋地方法院檢察
    署檢察官以九十二年度毒偵緝字第三六九號為不起訴處分確
    定；再因施用毒品案件，經本院以九十四年度訴字第二五四
    九號判決判處有期徒刑三月、七月，應執行有期徒刑九月確
    定，嗣經本院以九十七年度聲減字第一○三號裁定減為有期
    徒刑一月又十五日、三月又十五日，應執行有期徒刑四月，
    如易科罰金，以新臺幣一千元折算一日確定，於九十七年三
    月十七日易科罰金執行完畢。
  (二)詎甲○○猶未悛悔警惕，明知海洛因及甲基安非他命係毒品
    危害防制條例所列之第一、二級毒品，不得施用及持有，仍
    於觀察、勒戒執行完畢釋放後五年內，先基於施用第一級毒
    品海洛因之犯意，於九十七年三月二十五日下午某時，在臺
    北縣土城市○○街二巷十四號十三樓住處，以將海洛因摻入
    香菸點燃吸食之方式施用海洛因一次（起訴書略載為於同年
    月二十六日為警採尿時回溯二十六小時內某時，在不詳地點
    ，以不詳方式，施用海洛因一次）；另基於施用第二級毒品
    甲基安非他命之犯意，於同日下午施用海洛因後之一、二小
    時，在上址住處，以將甲基安非他命置於玻璃球內燒烤吸其
    煙氣之方式，施用甲基安非他命一次（起訴書誤載為於同年
    月二十四日晚間九時，在臺北縣板橋市○○路○段一三九號
    三十二樓之六租屋處，施用甲基安非他命一次），嗣於同年
    月二十六日下午一時四十分許，在臺北縣土城市○○路○段
    與明德路口為警查獲，而悉上情。
  (三)案經臺北縣政府警察局土城分局報告臺灣板橋地方法院檢察
    署檢察官偵查起訴。
二、本件證據：
  (一)被告甲○○於本院準備程序及審理時之自白。
  (二)臺灣檢驗科技股份有限公司九十七年四月十日濫用藥物尿液
    檢驗報告、臺北縣政府警察局土城分局查獲毒品案件被移送
    者姓名代碼對照表及臺灣高等法院被告前案紀錄表各一份。
三、論罪科刑：
  (一)核被告甲○○所為，係犯毒品危害防制條例第十條第一項之
    施用第一級毒品罪及第十條第二項之施用第二級毒品罪。其
    施用第一級毒品及第二級毒品前持有第一級毒品及第二級毒
    品之低度行為經施用之高度行為所吸收，均不另論罪。又被
    告有如事實欄所載犯罪科刑及刑之執行情形，有臺灣高等法
    院被告前案紀錄表在卷可稽，其於有期徒刑執行完畢後五年
    內，故意再犯本案有期徒刑以上之罪，為累犯，應依法加重
    其刑。被告所犯上開二罪間，犯意各別，罪名互殊，應予分
    論併罰。
  (二)爰審酌被告有如事實欄所示施用毒品而經觀察、勒戒及執行
    刑罰之紀錄，詎其猶未悛悔警惕，於觀察、勒戒執行完畢釋
    放後五年內，再犯本案施用第一、二級毒品之罪，顯未因前
    所受之觀察、勒戒及刑罰執行而決心改過，矯正其行；且被
    告施用毒品不但足以導致精神障礙、性格異常，甚至造成生
    命危險，戕害個人身心健康，對社會治安可能之危害程度非
    輕，並斟酌其施用第一、二級毒品之次數及犯罪後坦承犯行
    ，態度良好等一切情狀，各量處如主文所示之刑，並定其應
    執行刑，以示儆懲。
四、應適用之法條：應依刑事訴訟法第二百七十三條之一第一項
    、第二百九十九條第一項前段、第三百十條之二、第四百五
    十四條第二項，毒品危害防制條例第十條第一項、第二項，
    刑法第十一條前段、第四十七條第一項、第五十一條第五款
    ，判決如主文。
五、如不服本判決，得自收受送達之日起十日內敘明理由向本院
    提出上訴狀。
本案經檢察官林珮菁到庭執行職務。
中    華    民    國    97    年    8     月    27    日
                  刑事第九庭    法  官  張筱琪
上列正本證明與原本無異。
如不服本判決，應於送達後十日內敘明上訴理由，向本院提出上
訴狀
                                書記官  林怡君
中    華    民    國    97    年    8     月    27    日
附錄本案論罪科刑法條全文：
毒品危害防制條例第十條
施用第一級毒品者，處六月以上五年以下有期徒刑。
施用第二級毒品者，處三年以下有期徒刑。


司法院資訊處製作；財團法人民間司法改革基金會備份。
